臺灣臺中地方法院刑事判決　　　　　　　　　　　九十一年度中交簡上字第七三號
　　上　訴　人
　　即　被　告　甲○○
　　輔　佐　人
　　即被告之姐　鄭林足
右上訴人因公共危險案件，不服臺灣臺中地方法院臺中簡易庭九十年度中交簡字第一
七一二號中華民國九十年十二月二十四日第一審簡易判決（聲請案號：臺灣臺中地方
法院檢察署九十年度偵字第二一五九六號），提起上訴，本院判決如左：
    主  文
原判決撤銷。
甲○○服用酒類，不能安全駕駛動力交通工具而駕駛，處拘役拾日，如易科罰金，
以佰元折算壹日。緩刑貳年。
    事  實
本院認定之犯罪事實除甲○○係自幼瘖啞人應予補充外，其餘與原審判決書之記載相
同，茲引用之。
    理  由
一、右揭事實業據被告甲○○坦承不諱，經核與證人林淑靖於警訊中之證述相符，並
  有仁愛醫院生化學檢驗報告單、臺中縣警察局道路交通事故調查報告表、舉發違
    反道路交通管理事件通知單、現場照片四張在卷可稽。按駕駛人呼氣中酒精濃度
    達每公升０．五五毫克（０．五五ＭＧ／Ｌ）或血液中酒精濃度達０．一一％以
    上者，肇事率為一般正常人之十倍，即得認為不能安全駕駛，此有法務部八十八
    年五月十八日法８８檢字第００一六六九號函可資參照，本件被告經大里仁愛醫
    院抽血檢測值為三五五．六ＭＧ／ＤＬ，經換算結果，其呼氣中酒精濃度約為一
    ．七七ＭＧ／Ｌ，已超過上開酒精濃度標準，自應認已達不能安全駕駛之程度，
    本件事證已臻明確，被告之犯行堪以認定。
二、被告甲○○於飲酒後，呼氣中酒精濃度高達一．七七ＭＧ／Ｌ之酒醉狀態下，已
    達不能安全駕駛動力交通工具之程度，仍貿然駕車危險行駛，核其所為係犯刑法
    第一百八十五條之三服用酒類致不能安全駕駛動力交通工具而駕駛罪。原審論罪
    科刑，固非無見，惟按瘖啞人之行為，得減輕其刑，刑法第二十條定有明文，本
    件被告係重度聽障人士，有殘障手冊影本一紙在卷可憑，並經輔佐人鄭林足陳明
    在卷，原審就此漏未審酌，尚有未洽，上訴人上訴意旨就此加以指摘，其上訴為
    有理由，本院合議庭爰依前述刑法第二十條之規定減輕其刑，並予以撤銷改判。
    爰審酌被告飲酒後駕駛車輛，呼氣中酒精濃度達每公升一點七七毫克之情況下，
    駕車發生車禍，危害道路交通安全非輕，惟念及其並無前科（此有臺灣臺中地方
    法院檢察署刑案資料查註紀錄表可稽），犯後坦承犯行等一切情狀，量處如主文
    所示之刑，並諭知易科罰金之折算標準。末查被告前未曾受有期徒刑以上刑之宣
    告，已如前述，被告坦承犯行，頗具悔意，其經此教訓，當知警惕而無再犯之虞
    ，本院綜核各情，所宣告之刑，認以暫不執行為適當，併予宣告緩刑二年，以啟
    自新。
據上論斷，應依刑事訴訟法第四百五十五條之一第三項、第三百六十九條第一項前段
、第三百六十四條、第三百七十三條、第二百九十九條第一項前段，刑法第一百八十
五條之三、第二十條、第四十一條第一項前段、第七十四條第一款，罰金罰鍰提高標
準條例第二條，判決如主文。
中      華      民      國    九十一    年      六      月      六      日
                                  審判長法  官  林  清  鈞
                                        法  官  鄭  文  祺
                  法  官  陳  慧  珊
右正本證明與原本無異。
本件不得上訴。
中      華      民      國    九十一    年      六      月      六      日
                                        書記官
【附錄本件論罪科刑法條】
刑法第一百八十五條之三：
服用毒品、麻醉藥品、酒類或其他相類之物，不能安全駕駛動力交通工具而駕駛者，
處一年以下有期徒刑、拘役或三萬元以下罰金。
